

# Franco Ezequiel Romero

# Architect & Front-end developer

Linkedin | GitHub | Portfolio

Buenos Aires, Argentina | francoeromero.m@gmail.com | +54 9 11-5121-4792

### PERFIL PROFESIONAL

Arquitecto orientado en tecnología con 5 años de experiencia en diversos proyectos enfocados en la planificación y proyección de diseños funcionales, estructurales y eficientes en la resolución de problemas. Busco constantemente nuevos desafíos para seguir creciendo profesionalmente.

# **TECNOLOGÍAS**

✓ JavaScript	✓ React	✓ AutoCAD
✓ HTML5	✓ NodeJS	✔ Revit MEP
<b>✓</b> CSS3	✓ Python	✓ Blender
✓ Bootstrap	<b>✓</b> SQL	✓ Photoshop
<b>✓</b> SASS	<b>✓</b> Git	✓ Premier
✓ Jquery	✓ Sequelize	✔After Effect

## **EDUCACIÓN**

# Universidad Tecnológica Nacional Tecnicatura, Programación Informática

05/2022 - Presente Buenos Aires, Argentina
Aplicar los principios de la lógica de programación, para resolver problemas y desarrollar algoritmos eficientes.

Technologies: Python, SQL

### Universidad de Buenos Aires Facultad de Arquitectura, Diseño y Urbanismo

03/2013 - Finalizado Buenos Aires, Argentina

• Utilizar software de diseño arquitectónico y herramientas tecnológicas para crear representaciones visuales y modelos tridimensionales y documentación técnica.

### TÍTULO Y CERTIFICADOS

### **Arquitecto**

# Proyección, planificación y Diseño

Universidad de Buenos Aires - Septiembre 2020 Duración: 7 años

# **Front-End Development Libraries**

React- Redux - Bootstrap - SASS - Jquery

Freecodecamp - Junio 2023

Duración: 2 meses

# JavaScript Algorithms and Data Structures

Lógica de programación - JavaScript

Freecodecamp - Agosto 2022

Duración: 4 meses

# Responsive Web Design - HTML5 - CSS5 Maguetación web

Maquetacion web

Freecodecamp - febrero 2022

Duración: 2 meses

### **EXPERIENCIA**

# Ecommerce - Tienda de ropa

Frontend stack developer - Project 03/2023 - 05/2023

- Cargar y filtrar productos desde JavaScript a través de categorías.
- Agregar productos al carrito haciendo un cálculo de la cantidad de los productos agregados, su cantidad, precio individual y subtotal.
- Creación y mantenimiento de repositorios Git y GitHub. **Technologies**: HTML, CSS, JavaScript.

### **DEMO REPO**

### Add Emails app

Frontend stack developer | Project 02/2023 - 03/2023

- Agregar y almacenar usuarios validando la dirección de correo electrónico a los campos correspondientes.
- Visualizar y editar usuarios en la tabla que enumera todos los usuarios registrados.
- Permite eliminar el usuario correspondiente de la tabla.
- Creación y mantenimiento de repositorios Git y GitHub. **Technologies**: HTML, CSS, JavaScript

### DEMO REPO

### Drum machine music app

Frontend stack developer | Project 01/2023 - 02/2023

- Compatibilidad con el teclado permitiendo la reproducción de un sonido de batería.
- Interface interactiva, permite la reproducción de variedad de sonidos de batería según cada botón.
- Proporciona información descriptiva con frases relacionadas al sonido de la batería, que representan cada botón.
- Creación y mantenimiento de repositorios Git y GitHub **Technologies**: HTML, CSS, JavaScript

### **DEMO REPO**

#### **IDIOMAS**

✓ Spanish – Native

✓ English – B1